臺灣彰化地方法院刑事判決　　　　　　　94年度訴字第1901號
公　訴　人　臺灣彰化地方法院檢察署檢察官
被　　　告　甲○○
上列被告因違反毒品危害防制條例案件，經檢察官提起公訴（94
年度毒偵字第4531、4591號）及移送併辦（94年度毒偵字第3871
、5168號），本院合議庭裁定由受命法官獨任進行簡式審判程序
判決如下：
    主  文
甲○○連續施用第一級毒品，累犯，處有期徒刑玖月，扣案之吸
管壹支、注射針筒肆支均沒收；又連續施用第二級毒品，累犯，
處有期徒刑伍月，扣案之塑膠袋壹只沒收。應執行有期徒刑壹年
壹月，扣案之吸管壹支、注射針筒肆支、塑膠袋壹只均沒收。
    事實及理由
一犯罪事實：
  (一)甲○○曾因施用毒品案件，經本院以89年度毒聲字第554號
    裁定送勒戒處所觀察、勒戒後，認有繼續施用毒品之傾向，
    由本院以89年度毒聲字第2001號裁定令入戒治處所強制戒治
    1年，再由本院以90年度毒聲字第1211號裁定停止戒治，於
    民國90年4月2日釋放，至90年4月25日執行完畢，並由本院
    以89年度訴字第688號判決處有期徒刑7月確定，及由本院以
    89年度易字第693號判決處有期徒刑10月確定，復由本院以
    90年度聲字第1364號裁定定應執行有期徒刑1年3月確定，於
    91年8月4日縮刑期滿執行完畢。詎甲○○於前開強制戒治執
    行完畢釋放後5年內，仍不知悔改，復基於概括犯意，自94
    年4月間某日起至94年8月30日下午6時止，在彰化縣埔心鄉
    ○○村○○路403號住處等地連續施用第1級毒品海洛因多次
    ；甲○○並另行起意，亦基於概括犯意，自94年4月間某日
    起至94年8月28日某時止，在上開地點連續施用第2級毒品甲
    基安非他命多次。嗣於94年7月17日下午3時許，經警持搜索
    票至上開住處執行搜索查獲；再於94年7月28日凌晨4時30分
    許，為警在彰化縣員林鎮○○路○段254巷巷口查獲，並扣得
    其所有供施用第1級毒品海洛因之吸管1支；又於94年9月1日
    上午8時許，經警持搜索票至上開住處執行搜索查獲，並扣
    得其所有供施用第1級毒品海洛因之注射針筒4支、供施用第
    2級毒品甲基安非他命之塑膠袋1只。
  (二)案經彰化縣警察局北斗分局、二林分局報告臺灣彰化地方法
    院檢察署檢察官偵查起訴，及彰化縣警察局員林分局報告同
    署檢察官偵查移送併辦。
二證據：
  (一)被告甲○○於本院坦承不諱之自白（本院卷第30頁）。
  (二)扣案之吸管1支、注射針筒4支、塑膠袋1只（第3871號偵查
    卷第16頁、第4531號偵查卷第50頁）。
  (三)卷附之搜索票、搜索扣押筆錄、扣押物品照片、彰化縣衛生
    局煙毒尿液檢驗成績書、詮昕科技股份有限公司濫用藥物尿
    液檢驗報告（按海洛因於人體會代謝成嗎啡，因此涉嫌施用
    海洛因者，係檢驗其尿液中之嗎啡反應）、代號與真實姓名
    對照認證單（第0000000000號警卷第14、16、22頁，第000-
    0000000號警卷第4至8、11至12頁，第3871號偵查卷第25、
    29頁，第4531號偵查卷第22至30、52頁）。
三按海洛因、甲基安非他命分屬毒品危害防制條例第2條第2項第
  1款所定之第1級毒品及同條項第2款經主管機關公告所定相類
  於安非他命之第2級毒品，被告施用第1級毒品海洛因多次，核
  其所為，均係犯該條例第10條第1項之罪，被告施用第2級毒品
  甲基安非他命多次，核其所為，則均係犯該條例第10條第2項
  之罪。被告施用毒品前後持有毒品之低度行為，應為施用毒品
  之高度行為所吸收，不另論罪。被告先後多次施用第1級、第2
  級毒品行為，均時間緊接、犯罪構成要件相同，顯係基於概括
  犯意為之，皆應依刑法第56條連續犯規定論以一罪，並分別加
  重其刑。被告所犯上開二罪，犯意各別，行為不同，罪名互異
  ，應分論併罰。查被告曾因施用毒品案件，經本院以89年度訴
  字第688號判決處有期徒刑7月確定，及由本院以89年度易字第
  693號判決處有期徒刑10月確定，復由本院以90年度聲字第
  1364號裁定定應執行有期徒刑1年3月確定，於91年8月4日縮刑
  期滿執行完畢，此有臺灣高等法院被告全國前案紀錄表可按（
  本院卷第11至12頁），其受有期徒刑之執行完畢，5年內再犯
  有期徒刑以上之罪，為累犯，上開二罪應依刑法第47條規定分
  別遞加重其刑。檢察官移送併辦意旨係認被告於94年7月28日
  採尿送驗前3日及前4日內某時曾分別施用第1級毒品海洛因、
  第2級毒品甲基安非他命各1次，此部分屬於業經起訴之一部分
  犯罪事實，本院自應加以裁判。爰審酌被告素行欠佳，前曾施
  用毒品，未思悔改，缺乏禁絕毒害決心，惟所犯係戕害自身健
  康，尚未危害他人，於本院審理中坦承犯行，態度良好及其他
  一切情狀，分別量處如主文所示之刑，並定其應執行刑，以資
  懲儆。扣案之吸管1支、注射針筒4支、塑膠袋1只為被告所有
  ，吸管與注射針筒係供施用第1級毒品海洛因之物，塑膠袋係
  供施用第2級毒品甲基安非他命之物，業據其供承在卷（第00-
  00000000號警卷第2頁、第4531號偵查卷第19頁），應依刑法
  第38條第1項第2款宣告沒收。
四如不服本判決，得於判決送達後10日內向本院提出上訴狀，上
  訴於上級法院（應附繕本，勿逕向上級法院提出上訴狀）。
據上論斷，應依刑事訴訟法第273條之1第1項、第299條第1項前
段，毒品危害防制條例第10條第1項、第2項，刑法第11條前段、
第56條、第47條、第51條第5款、第38條第1項第2款，判決如主
文。
本案經檢察官高如應到庭執行職務。
中　　華　　民　　國　　94　　年　　11　　月　　22　　日
                  刑事第二庭    法  官  廖政勝
以上正本證明與原本無異。
中　　華　　民　　國　　94　　年　　11　　月　　22　　日
                                書記官  呂雅惠
附錄本案論罪科刑法條全文：
毒品危害防制條例第10條
施用第一級毒品者，處六月以上五年以下有期徒刑。
施用第二級毒品者，處三年以下有期徒刑。
